Inventaris van het archief van Anthonie Heinsius, raadpensionaris van Holland en West-Friesland, (1682) 1689-1720
Nationaal Archief, Den Haag
- HEINSIUS ALS RAADPENSIONARIS VAN HOLLAND, 1689-1720, 2
  - Algemeen., 2.1
    - Briefwisseling met:, 2.1.4
      - Algemene correspondentie., 2.1.4.5
        - 1708. Ingekomen brieven van:
          - Quiros, Francisco Bernardo de-, uit Péronne, Brussel en Aken., 1323; 3 stukken
          - Rechteren, Adolf Hendrik, graaf van-, heer van Almelo-, uit Frankfurt, Kassel, Koblenz en het leger in de Zuidelijke Nederlanden en Noord-Frankrijk., 1324; 1 omslag
          - Reede, Frederik Adriaan van-, heer van Renswoude-, uit Brussel., 1325; 1 omslag
          - Rehbinder, Bernhard Otto, Freiherr von-, uit Turijn., 1326; 2 stukken
          - Rumpf, Hendrik Willem-, uit Stockholm., 1327; 1 omslag
          - Saint Amant, Philippe Claude Touroud de-, uit Barcelona., 1328; 2 stukken
          - Salisch, Ernst Willem van-, uit Breda., 1329; 5 stukken
          - Saunière, René de-, sieur de l'Hermitage-, uit Leiden, 's-Gravenhage, Den Briel, Colchester en Londen., 1330; 1 pak
          - Schagen, Albert Nicolaas van Beieren van-, uit Enkhuizen en Hoorn., 1331; 2 stukken
          - Schmettau, Wolfgang, Freiherr von-, uit 's-Gravenhage., 1332; 6 stukken
          - Schonenberg, Franciscus van-, uit Lissabon., 1333; 1 omslag
          - Steenlack, Johan-, uit 's-Gravenhage, Rotterdam en Maastricht., 1334; 5 stukken
            Eén brief is medeondertekend door Johan van Welderen
          - Stöcken, Hans Henrik von-, senior-, uit 's-Gravenhage., 1335; 1 stuk
          - Leenrale, Adam Symonsz-, uit Amsterdam en 's-Gravenhage., 1336; 4 stukken
          - Tilly, Claude-Frédéric T'Serclaes, graaf van-, uit Luik, Brussel en het leger in de Zuidelijke Nederlanden., 1337; 1 omslag
          - Vrijbergen, Marinus van-, uit Londen, Windsor en Woodstock., 1338; 1 pak
          - Wassenaer, Arent van-, heer van Duivenvoorde-, uit Hulst en ?., 1339; 2 stukken
          - Wassenaer, Jacob van-, heer van Obdam-, uit Düsseldorf., 1340; 5 stukken
          - Wassenaer, Jan Gerrit van-, heer van Rosenburg-, uit Lissabon, Vado en Barcelona., 1341; 9 stukken
          - Welderen, Johan van-, uit Maastricht en Nijmegen., 1342; 4 stukken
          - Wildt, David de-, uit Amsterdam en ?., 1343; 6 stukken
          - Verscheidene personen-., 1344; 1 pak
            J.C. van Aefferden
            C. van Aerssen-Hoogerheide
            C. de Bade
            J. Barjac-Rochegude (3x)
            P. Bauwens
            J.T. van Berckhout (3x)
            G. Bidloo (2x)
            E. van Bleiswijck en C. Ruysch
            T. Bolwerck (2x)
            G. Bongaerts
            W.M. Bowie
            J.R van den Brande-Kleverskerke
            H. Brouwer
            P. Brunet de Rochebrune (4x)
            A. van der Burch
            H. de Caris (2x)
            G. Causy C. Caze
            N.N. Champante
            D.F.U.J. Chanclos
            A. van Citters
            C. van Citters
            A. Coenen
            A.F. de Colins
            N.N. de Constantin
            A. le Cordier
            J.F. Corrège (2x)
            J.F. van Dam d'Audignies (2x)
            N.N. Dampierre
            C.W. van Dedem (3x)
            N.N. Des Porcellets (3x)
            N. de Dompré
            C. Dubois, weduwe Van Ommeren
            P. le Duc-Cossenay
            H. Duchateau
            Elisabeth van der Dussen, weduwe Van der Does
            C. Duyst van Voorhout
            W. van Egmont van de Nijenburg
            E. van Els
            A. Fournier
            I.D.R. Gaudecker
            C.D. van Gheel-Spanbroeck
            A. van Ghesel
            J. Gordon
            N.N. de Gosseaut (2x)
            W. de Graeff
            Dames Graevius
            N.N. le Grand
            Anna de Granetier
            J.C. de Groot Magistraat van Haarlem
            F. van der Haghen
            P.J. Halling en J. van den Bempden
            J. Ham
            G. van der Heek (3x)
            J. Hepburn
            M. Hoeuft van Oyen (2x)
            J.D. Ingelby
            J.H. von Kayserfeldt
            P.A. van Kerrenbroeck
            M. Koning
            J. de La Barre (5x)
            N.N. de La Martinerie (3x)
            B. de Lange (4x)
            C. de Lange
            F.E. La Tour-Auvergne
            G. Lauder (2x)
            J. Le Bègue (2x)
            F. van Lely
            H.L. van Lunen
            N.N. Mandix
            Carlo Gonzaga, hertog van Mantua
            N.N. de Marcheval
            G. de Mauregnault (6x)
            J. de Mauregnault
            B.L. May
            J. Murray-Tullibardine
            R. Murray (6x)
            A. Muyssart
            M.L. van Nassau-La Lecq (2x)
            Magdalena E., vorstin van Nassau-Saarbrücken (2x)
            L.E. Neuburg (5x)
            A. d'Ognies, bisschop van Roermond
            N.N. d'Olne
            W. van Oudshoorn
            J. d'Outrein
            J. van der Poel en A. Coenen
            Anna von Pritzelwitz
            L.E. von Pritzelwitz (3x)
            J.J. Quesnot de la Chênée (2x)
            J. van Reigersberg
            N.N. de Reillac
            P.H. Ripperda (3x)
            Elsje de Roy
            H. Royer
            N. Rubbens
            J. van Sanderen
            O.F. Schack (2x)
            W. Schaep
            B. Schas, weduwe Fabricius
            L.A. Schockart-Tirimont
            Lothar F. von Schönborn, keurvorst van Mainz
            M.L. Singendonck
            G. Sloet
            A.C. Snouckaert
            C. Soomer
            J. de Sossiondo (5x)
            C.W. Sparre
            L. van der Straten
            V Sturler
            J. Surendonck
            R. Taparelli-Lagnasco
            I. Troyel
            F. van der Tijt
            C. van Unckel
            Weduwe van der Upwich
            J.C. von Urbich (6x)
            H. van Uyttenhove-Amelisweerd
            P.F. Vegelin van Claerbergen
            D.S. de Venoge
            A.A. des Villattes (2x)
            G. van Vlierden
            G. Warry de Baillarde (2x)
            C. Wecke
            Catharina M. Westphalen (2x)
            F.A. Westphalen
            B. van Wittenhorst
            F.A. Wolf-Metternich, bisschop van Münster
            G. van Wijn
            Magistraat van Zevenbergen
            Niet ondertekend (9x)
            Niet nader geïdentificeerd (2x)
          - Diversen., 1345
            Meest nouvelles over de toestand in Frankrijk en informatie over de Franse vloot en legers; hierin ook een brief van Jean Tronchin du Breuil uit Amsterdam, gericht aan Heinsius
        - 1708. Minuten en kopieën van brieven aan:
          - Bentinck, Hans Willem, graaf van Portland-., 1346; 5 stukken
          - Bergh, Johan van den-., 1347; 1 omslag
          - Buys, Willem-., 1348; 1 omslag
          - Cadogan, William-., 1349; 2 stukken
          - Collen, Ferdinand van-., 1350; 2 stukken
          - Dussen, Bruno van der-., 1351; 1 stuk
          - Du Tour, David Constantijn-., 1352; 1 stuk
          - Goslinga, Sicco van-., 1353; 1 omslag
          - Hessen-Kassel, Friedrich, erfprins van-., 1354; 2 stukken
          - Hompesch, Reinhard Vincent, graaf van-., 1355; 2 stukken
          - Hoornbeek, Isaäc van-., 1356; 1 stuk
          - Keppel, Arnold Joost van-, heer van Acquoy, graaf van Albemarle-., 1357; 6 stukken
          - La Bassecour, Jacob de-., 1358; 1 stuk
          - Lewe, Evert Joost, heer van Aduard-., 1359; 2 stukken
          - Liechtenstein, Anton Florian, vorst van-., 1360; 1 stuk
          - Lintelo, Christiaan Carel van-., 1361; 7 stukken
          - Mainz, Lothar Franz von Schönborn, keurvorst-aartsbisschop van-., 1362; 1 stuk
          - Nassau-Dietz, Johan Willem Friso, vorst van-., 1363; 2 stukken
          - Nassau-Dietz, Henriëtte Amalia, vorstin van-, geboren prinses van Anhalt-Dessau., 1364; 2 stukken
          - Nassau, Hendrik van-, heer van Ouwerkerk-., 1365; 2 stukken
          - Noyelle, Jacques-Louis, graaf van-., 1366; 2 stukken
            Met een bijlage; van één brief is ook het origineel aanwezig
          - Spanje, Carlos III, koning van-., 1367; 1 stuk
          - Pfalz-Neuburg, Johann Wilhelm, keurvorst van-., 1368; 1 stuk
          - Piccardt, Hendrik-., 1369; 6 stukken
          - Quiros, Don Francisco Bernardo de-., 1370; 2 stukken
          - Rechteren, Adolf Hendrik, graaf van-, heer van Almelo-., 1371; 1 omslag
          - Reede, Frederik Adriaan van-, heer van Renswoude-., 1372; 1 omslag
          - Saksen, Friedrich August, keurvorst van-, koning van Polen-., 1373; 1 stuk
          - Steenlack, Johan-., 1374; 1 stuk
          - Tilly, Claude-Frédéric T'Serclaes, graaf van-., 1375; 1 stuk
          - Wassenaer, Jacob van-, heer van Obdam-., 1376; 5 stukken
          - Verscheidene personen-., 1377; 12 stukken
            Citters, Caspar van-
            Murray, Robert-
            Nassau, Cornelis van-, heer van Woudenberg-
            Palmes, Francis-
            Riebeeek, Abraham van- (2)
            Singendonck, Mattheus Lambertus van- (2)
        - 1709. Ingekomen brieven van:
          - Aerssen, François van-, heer van Sommelsdijk-, van de vloot bij Texel, Lissabon, Barcelona en Port Mahon., 1378; 5 stukken
          - Basnage, Jacques-, uit Rotterdam en 's-Gravenhage., 1379; 5 stukken
          - Beieren, Maximilian II Emanuel, keurvorst van-, uit Mons., 1380; 1 stuk
          - Belcastel, Pierre de-, uit Barcelona, Prats del Rey en Juars., 1381; 4 stukken
            Met een duplicaat
          - Bentinck, Hans Willem, graaf van Portland-, uit Bulstrode en Whitehall., 1382; 1 omslag
            Met bijlagen, gedeeltelijk uit het cijfer opgelost
          - Bergh, Johan van den-, uit Brussel en Leiden., 1383; 1 omslag
          - Borssele van der Hooghe, Adriaan van-, heer van Geldermalsen-, uit Brussel en Gent., 1384; 4 stukken
          - Bothmer, Johann Kaspar, Freiherr von-, uit 's-Gravenhage., 1385; 6 stukken
          - Buys, Willem-, uit Amsterdam en Strijensas., 1386; 1 pak
          - Cadogan, William-, uit Brussel., 1387; 5 stukken
          - Caris, Henri de-, uit Oostende., 1388; 1 omslag
          - Colbert, Jean-Baptiste-, markies van Torcy-, uit Versailles en Marly., 1389; 3 stukken
          - Collen, Ferdinand van-, uit Amsterdam., 1390; 1 stuk
            Niet aan Heinsius
          - Colyer, Jacobus, graaf-, uit Pera., 1391; 1 omslag
          - Cronström, Isaäc-, uit Leuze en Huy., 1392; 3 stukken
          - Dalwig, Johann Reinhard-, uit 's-Gravenhage, Londen en Kassel., 1393; 8 stukken
          - Dedem, Coenraad Willem van-, uit Doornik, 's-Gravenhage en Zwolle., 1394; 3 stukken
          - Dopff, Daniel Wolf von-, uit Maastricht, 's-Gravenhage en het leger in de Zuidelijke Nederlanden., 1395; 1 omslag
          - Dussen, Bruno van der-, uit Gouda, 's-Gravenhage, Strijensas, Bodegraven en Amsterdam., 1396; 1 omslag
          - Fagel, François Nicolaas-, uit het leger in Noord-Frankrijk., 1397; 4 stukken
          - Friesheim, Johan Theodoor van-, uit het leger in de Zuidelijke Nederlanden en Heusden., 1398; 1 omslag
          - Gersdorff, Wolf Abraham, Freiherr von-, uit 's-Gravenhage., 1399; 1 omslag
          - Gockinga, Scato Ludolf, uit Antwerpen en Lille., 1400; 1 omslag
            De brief uit Antwerpen is niet aan Heinsius gericht
          - Goes, Robert-, uit Kopenhagen., 1401; 1 pak
          - Goslinga, Sicco van-, uit het leger in de Zuidelijke Nederlanden en Noord-Frankrijk, Donjum, Leeuwarden, Lille, Doornik en Brussel., 1402; 1 pak
          - Guiscard, Antoine de-, uit 's-Gravenhage., 1403; 1 stuk
          - Haersolte, Johan van-, heer van Cranenburg-, uit Hamburg., 1404; 1 pak
          - Hamel Bruynincx, Jacob Jan-, uit Wenen., 1405; 1 pak
          - d'Yvoy, Frederik Thomas-, uit Parijs, 's-Hertogenbosch, Quesnoy en Nivelles., 1406; 5 stukken
          - Heems, Arnold, Freiherr von-, uit 's-Gravenhage., 1407; 4 stukken
          - Hessen-Kassel, Friedrich, erfprins van-, uit Brussel en het leger in Noord-Frankrijk., 1408; 8 stukken
          - Heukelum, Willem van-, uit Arnhem., 1409; 1 stuk
          - Hochepied, Daniel Jean de-, uit Bougia en Smyrna., 1410; 5 stukken
          - Hompesch, Reinhart Vincent, graaf-, uit Luik en het leger in Noord-Frankrijk., 1411; 7 stukken
          - Hooft, Willem-, uit Gent, het leger in Noord-Frankrijk en Brussel., 1412; 1 omslag
          - Hoornbeek, Isaäc van-, uit Rotterdam., 1413
          - Hop, Jacob-, uit Gent en Lille., 1414; 1 omslag
          - Hulft, Johan-, uit Brussel., 1415; 1 pak
            Voor een groot deel geschreven door Marinus Gallieris
          - Keppel, Arnold Joost van-, heer van Acquoy, graaf van Albemarle-, uit Brussel, Gent en het leger in de Zuidelijke Nederlanden., 1416; 1 omslag
          - Lewe, Evert Joost, heer van Aduard-, uit 's-Gravenhage., 1417; 2 stukken
          - Lintelo, Christiaan Carel van-, uit Berlijn en Potsdam., 1418; 1 omslag
          - Lotharingen, Leopold Josef Karl, hertog van-, uit Lunéville., 1419; 3 stukken
          - Massue, Henri de-, markies van Ruvigny, graaf van Galway-, uit Caya., 1420; 1 stuk
          - Matveev, Andrej Artamonovic, uit 's-Gravenhage., 1421; 1 stukken
          - Méan, Laurent, baron de-, uit Luik en 's-Gravenhage., 1422; 6 stukken
          - Meer, Albert van der-, uit Turijn., 1423; 1 pak
            Met bijlagen; gedeeltelijk kopieën van brieven aan de Staten-Generaal
          - Mollo, Francisco-, uit Amsterdam., 1424; 1 omslag
          - Nassau-Dietz, Johan Willem Friso, vorst van-, uit Leeuwarden, het leger in Noord-Frankrijk en Oranjewoud., 1425; 7 stukken
          - Nassau-Dietz, Henriëtte Amalia, vorstin van-, geboren prinses van Anhalt-Dessau-, uit Leeuwarden, Oranienstein en Oranienbaum., 1426; 4 stukken
            Twee brieven zijn medeondertekend door haar zuster Marie Eleonore, hertogin van Radziwill
          - Nassau-Siegen, Wilhelm Hyacinth, vorst van-, uit Regensburg., 1427; 1 stuk
          - Norff, Johann Konrad-, uit 's-Gravenhage., 1428; 3 stukken
          - Pfalz-Neuburg, Johann Wilhelm, keurvorst van-, uit Düsseldorf., 1429; 1 stuk
          - Pesters, Ernst-, uit Brussel en Doornik., 1430; 1 omslag
            Met bijlagen, meest gericht aan of afkomstig van C.E. Maignart de Bernières; twee brieven zijn geschreven door J. Pesters
          - Petkum, Hermann von-, uit 's-Gravenhage, Cambrai, Versailles en Parijs., 1431; 5 stukken
          - Piccardt, Hendrik-, uit Groningen., 1432; 2 stukken
          - Polen, Augustus II, koning van-, uit Dresden., 1432A; 1 stuk
          - Randwijck, Jacob van-, uit Nijmegen, vóór Doornik en uit Veurne., 1433; 3 stukken
          - Rechteren, Adolf Hendrik, graaf van-, heer van Almelo-, uit Almelo, Kampen, Utrecht, Düsseldorf, Frankfurt, 's-Gravenhage en Zwolle., 1434; 1 omslag
          - Reede, Frederik Adriaan van-, heer van Renswoude-, uit Brussel., 1435; 1 omslag
            Eén brief is geschreven en medeondertekend door Johan van den Bergh; met een bijlage
          - Rumpf, Hendrik Willem-, uit Stockholm, Hamburg en 's-Gravenhage., 1437; 1 omslag
          - Runckel, Johann Ludwig-, uit Schaffhausen., 1438; 2 stukken
          - Saint Amant, Philippe Claude Touroud de-, uit Pratz del Rey., 1439; 1 stuk
          - Salisch, Ernst Willem van-, uit Breda., 1440; 1 stuk
          - Saunière, René de-, sieur de l'Hermitage-, uit Londen., 1441; 1 pak
          - Savoye-Carignan, Eugenius, prins van-, uit Brussel., 1442; 1 stuk
          - Savoye, Victor Amadeus, hertog van-, uit la Vénerie en Turijn., 1443; 2 stukken
          - Schmettau, Wolfgang, Freiherr von-, uit 's-Gravenhage., 1444; 7 stukken
          - Schonenberg, Franciscus van-, uit Lissabon., 1445; 1 pak
          - Steenlack, Johan-, uit Brussel en Lille., 1446; 1 pak
          - Stöcken, Hans Henrik von-, junior-, uit 's-Gravenhage., 1447; 1 stuk
          - Tilly, Claude-Frédéric T'Serclaes, graaf van-, uit Brussel, Luik en het leger in de Zuidelijke Nederlanden en Noord-Frankrijk., 1448; 1 pak
          - Vegelin van Claerbergen, Philip Frederik-, uit Brussel, Gent en het leger in de Zuidelijke Nederlanden en Noord-Frankrijk., 1449; 1 omslag
            Eén brief is geschreven door Frederik Vegelin van Claerbergen uit Damme
          - Vrijbergen, Marinus van-, uit Londen en Windsor., 1450; 1 pak
            Met bijlagen; één brief is geschreven door de secretaris Willem Drijfhout
          - Wassenaer, Arent van-, heer van Duvenvoorde-, uit Wageningen en Utrecht., 1451; 4 stukken
          - Wassenaer, Jacob van-, heer van Obdam-, uit Maastricht., 1452; 1 stuk
          - Welderen, Johan van-, uit Arnhem., 1453; 3 stukken
          - Wildt, David de-, uit Amsterdam., 1454; 2 stukken
          - Witsen, Nicolaas-, uit 's-Gravenhage., 1455; 1 stuk
          - Diversen., 1456; 1 omslag
            Meest nouvelles over de toestand in Frankrijk en elders, gedeeltelijk gericht aan Etienne Girard, koopman te 's-Gravenhage. Hierin ook brieven aan Heinsius van Pierre Jurieu uit Rotterdam, N.N. de Reillac uit Rotterdam, en N.N. de Serce uit Schoonhoven
          - Verscheidene personen-., 1457; 1 pak
            P. van der Aa
            Françoise van Aerssen weduwe van Nassau-Ouwerkerk (2x)
            J. Akersloot (3x)
            Albrecht Friedrich, markgraaf van Brandenburg
            Admiraliteit van Amsterdam (3x)
            W.H. Ardes (13x)
            G. Arigoni
            J. de Barjac-Rochegude (5x)
            W.H. von Bauditz
            J. van Beeck
            C. Beeckman
            R. van der Beke
            R. Benelle
            E. Benoist (2x)
            Statius R., graaf van Bentheim
            Marie von Guttenberg, douairière Berlepsch
            N.N., barones de Bette (2x)
            N.N. van Beughem
            G. Bidloo (3x)
            G. Bidloo sr.
            E. Bondeli
            H. Bricquener
            H. Briell
            P. Brunet de Rochebrune (2x)
            J. van Brunninckhausen
            H. de Caris
            C. Caze (l0x)
            N.N. de Chabannes
            H. Chamberlen (2x)
            M. Pasque de Chavonnes
            J. Chion (2x)
            A. van Citters (2x)
            J. de Coetier
            L.F.H. Colbert-de Croissy
            L. da Cunha
            J.C. de Cuupere
            J.F. van Dam-d'Audignies
            J. Dedel (3x)
            G.Th. Delsuperché (2x
            F.J. Deschamps
            N.N. Desporcellets (2x)
            G. le Vasseur Des Rocques (2x)
            D. van Domburgh (2x)
            N. de Dompré (3x)
            A.A. van Dorp
            J. Douglas
            G.H.H. van Drimborn
            Catharina van der Dussen, weduwe Rietveld
            P. van Eck van Panthaleon
            F.C. von Edelsheim (4x)
            Friedrich K., graaf van Erbach
            Philipp L., graaf van Erbach
            A. Fatio de Duillier
            D. Flotard (3x)
            S. Foscarini
            C. Fritsch en M. Böhm (2x)
            B. Furly
            G.S. de la Gadelière (2x)
            J. Gallatin
            R.M. van Goens
            T.H. van der Goes
            N.N. de Graves
            J. Grénus (3x)
            N.N. Grillon (2x)
            Vincenzo, hertog van Guastalla
            N. Guichart
            P. Hamer
            A. Hanedoes
            L van Haveskercke-Lichtervelde
            J. de Haze de Georgio (2x)
            Wilhelm, prins van Hessen-Kassel (3x)
            Philipp, landgraaf van Hessen-Philippsthal (2x)
            J.F. Heubers
            Weduwe Hirzel
            M. Hoeufft van Oyen (3x)
            G. van Hogendorp
            Anton G., vorst van Holstein-Beck (3x)
            T. Hoog
            C. van Huffel
            J.H. Huguetan-Nassau Odijk (2x)
            W.H. van Imhoff
            Isabella S. van Imhoff-Boreel (2x)
            C. Indiseraven (3x)
            C. Inglet
            Johann P., graaf van Isenburg (2x)
            Kerkeraad van Isenburg
            P. de Joncourt
            Dorothea de Jonge
            J. Kasteel
            P. Kemp-Moermond (3x)
            P.A. van Kerrenbroeck (4x)
            N. Kien
            J. de La Barre
            L. Laminoye
            S. Lamy
            B. de Lange
            N.N. Larnac (5x)
            G.L. de La Sarraz (2x)
            F.E. de La Tour-d'Auvergne (3x)
            P. de LaVallée (2x)
            J. Le Bègue (5x)
            F. van Lely (2x)
            D. Lestevenon (2x)
            E.J. Lewe-Aduard (2x)
            C. de Lille (3x)
            J.M. Locquet-Hombeek (2x)
            N.N., graaf de Maigret (2x)
            P.G. Malines dit Dumarin
            P. Mallet
            N.N., gravin van Mansfeld
            A. Marcelis
            Abdis van Marquette
            A.T. de Mauregnault (4x)
            L.D. de Melin
            P. Mellarède
            P. de Meulemeester-Terloven (5x)
            R. Murray (4x)
            A. Muyssart (2x)
            M.L. van Nassau-La Lecq
            Magdalena E., vorstin van Nassau-Saarbrücken
            Ludwig C, graaf van Nassau-Saarbrücken
            A. d'Ongnies, bisschop van Roermond (3x)
            Maria, prinses van Oostenrijk
            Friedrich U., graaf van Oostfriesland-Kriechingen (3x)
            N.N. d'Orgeval
            J.P., graaf van Oultremont
            N.N. Pajot d'Ons en Bray
            J.W. van Pallandt (2x)
            F. Palmes
            J. Palmquist
            D. Passionei
            Weduwe Patot
            L.C. Pfyffer (2x)
            W.A. Pieterson (2x)
            P. van der Poel (2x)
            N.N. de Prémont
            Weduwe de Prémont
            N.N. de Presle
            Anna von Pritzelwitz geboren De Langen
            L.E. von Pritzelwitz (2x)
            Ferenc II Rákóczi (2x)
            Christina van Ravesteyn weduwe Dedel
            D. Reboulet (4x)
            M. Regulus
            N.N. de Reillac (2x)
            P.H. Ripperda
            N.N. de Roissy
            D.C. Romers
            P. van Roosmale
            F. de Rosales
            E. Rouse
            D.W. von Rüdisheim née Pritzelwitz
            N.N. de Saint Aubin
            Ernst F., hertog van Saksen-Hildburghausen (4x)
            N. Saldenus (3x)
            N. Sautijn (3x)
            W. Schade (2x)
            J.H. von Scharowitz
            J. Schicke
            M.J. von der Schulenburg
            A. van Schutman
            E. Scott
            F.L. de Sélys
            F. van Sminia (4x)
            I. Solaro di Moretta-del Borgo (3x)
            J. de Sossiondo
            C.W. Sparre (3x)
            J.P. von Stadion
            V de Sturler
            J. Surendonck (2x)
            A. Terson (2x)
            S. van Til
            D. Tschiffeli
            C. van Unckel (3x)
            G. Vaucher (2x)
            D. Veldhuysen-Heemstede
            G.J. de Villegas
            N.N. de Villelongue Medina Celi (6x)
            O.F. van Vittinghoff
            N.N. du Vivier
            J.F. van Volckershoven
            P.C. deVooght(3x)
            B. de Wansoule (6x)
            C.L. van Wassenaer-Doeveren
            A. Weveringh
            Friedrich W., graaf van Wied
            P.J. de Wilde
            L. Willink
            D.J. van Winsheim
            L. Wolters
            J. Wood (2x)
            F. Wrangel
            Niet ondertekend (8x)
            Niet nader geïdentificeerd (6x)
        - 1709. Minuten en kopieën van brieven aan:
          - Bentinck, Hans Willem, graaf van Portland-., 1458; 1 omslag
            Eén brief is gericht aan Henry Bentinck, viscount Woodstock, 2e graaf van Portland
          - Bergh, Johan van den-., 1459; 1 omslag
          - Borssele van der Hooghe, Adriaan van-, heer van Geldermalsen-., 1460; 2 stukken
          - Buys, Willem-., 1461; 1 pak